# 无需支付的应付款

提问人：liuguoan 时间：2020-12-28 11:33:06
陈版您好：A公司 2020 年有一笔无需支付的应付账款 70 万元（双方已签订协议），A公司将其转入营业外收入。双方协议内容为：因供应商提供的产品有质量问题，鉴于质量问题双方协商免除A公司的债务。请问针对这种对债务全额免除的情况是否适用新债务重组准则？
新债务重组准则对债务重组的定义，是指在不改变交易对手方的情况下，经债权人和债务人协定或法院裁定，就清偿债务的时间、金额或方式等重新达成协议的交易。请问A公司不需要支付的应付账款是否适用债务重组准则？若不适用计入营业外收入，若适用计入投资收益是否正确？

回答人：chenyiwei
从定义上看符合债务重组，但导致该项债务豁免的原因不是A公司无力支付，而是B公司的履约瑕疵，从这个意义上讲，无需支付的款项可以看作是B对A的补偿，而不是债务豁免收益。所以A计入营业外收入更合理。